臺灣基隆地方法院基隆簡易庭民事判決
111年度基簡字第552號
原      告  第一產物保險股份有限公司

法定代理人  李正漢  


訴訟代理人  郭亮軒  
被      告  蘇昱愷  

上列當事人間損害賠償事件，本院於民國111年8月31日言詞辯論
終結，判決如下：
    主  文
被告應給付原告新臺幣壹拾伍萬參仟肆佰伍拾元，及自民國一一
一年五月二十日起至清償日止，按週年利率百分之五計算之利息
。
訴訟費用由被告負擔。
本判決得假執行。
    事實及理由
一、被告經本院合法通知，未於言詞辯論期日到場，核無民事訴
    訟法第386條所列各款情形，爰依同法第436條第2項、第385
    條第1項前段規定，准原告之聲請，由其一造辯論而為判決
    。
二、原告起訴主張：被告於民國109年6月7日中午12時許，駕駛
    車牌號碼0000-00號自用小客車由東向西行經新北市瑞芳區
    台二線公路第77.6公里處，跨越路面雙黃實線駛入西向東車
    道，並撞毀原告所承保、訴外人建怡實業股份有限公司所有
    、而當時由訴外人李柏緯駕駛之車牌號碼0000-00號自用小
    客車（下稱系爭車輛），經被保險人建怡實業股份有限公司
    報請原告處理，惟系爭車輛已嚴重毀損，不堪修復，並已由
    原告依其向系爭車輛事故當時之所有權人建怡實業股份有限
    公司理賠車損部分計新臺幣（下同）153,450元，依保險法
    第53條規定取得代位求償權，為此依保險法第53條及民法第
    184條第1項、第191條之2規定，請求被告賠償修理費用等語
    。並聲明：如主文所示。
三、被告未於言詞辯論期日到場，亦未提出書狀作何聲明或陳述
    。
四、本院之判斷：
　㈠原告上開主張，業據提出第一產物保險股份有限公司汽車保
    險計算書（任意）、新北市政府警察局道路交通事故當事人
    登記聯單、新北市政府警察局道路交通事故初步分析研判表
    、汽車新領牌照登記書、監14汽（機）車各項異動登記書、
    道路交通事故現場圖、行車紀錄器錄影畫面截圖、系爭車輛
    行車執照、系爭車輛於事故發生當時之駕駛人李柏緯之駕駛
    執照、估價單、車損照片等件影本為憑，本院亦依原告之聲
    請，向新北市政府警察局瑞芳分局調取事故處理資料，並經
    該分局以111年4月28日新北警瑞交字第1113689045號函檢附
    事故相關處理資料（包含：影像光碟、道路交通事故現場圖
    、道路交通事故調查報告表㈠、㈡、新北市政府警察局瑞芳分
    局交通分隊A2類道路交通事故談話紀錄表【對象：被告、被
    告車輛當時搭載之訴外人林鈺娟】、新北市政府警察局瑞芳
    分局道路交通事故乘客談話紀錄表【對象：李柏緯、李正宗
    、李婉萁、李張月華】、新北市政府警察局瑞芳分局交通分
    隊道路交通事故照片黏貼紀錄表、道路交通事故當事人酒精
    測定紀錄表、道路交通事故肇事人自首情形紀錄表、新北市
    政府警察局舉發違反道路交通管理事件通知單、新北市○○○○
    ○道路○○○○○○○○○○○○○路○○○○○○○○號查詢汽車駕駛人、公路監
    理電子閘門－車號查詢汽車車籍、個人戶籍資料完整姓名查
    詢結果），核與原告前揭主張並無不合；而被告經合法通知
    ，無正當理由，未於言詞辯論期日到庭，復未提出書狀作何
    聲明或陳述以供審酌，經證據調查之結果，自堪認原告之主
    張為可採。被告於上開時間、地點違規穿越雙黃實線駛入對
    向車道碰撞系爭車輛造成毀損，自有過失，被告復未舉證證
    明其對於防止損害之發生，已盡相當之注意，且系爭車輛確
    因本件事故受損，觀諸現場照片即可明瞭，是被告之過失行
    為與系爭車輛受損結果間有相當因果關係，同可認定無訛。
　㈡按因故意或過失，不法侵害他人之權利者，負損害賠償責任
    ；又被保險人因保險人應負保險責任之損失發生，而對於第
    三人有損失賠償請求權者，保險人得於給付賠償金額後，代
    位行使被保險人對於第三人之請求權；但其所請求之數額，
    以不逾賠償金額為限；民法第184條第1項前段、保險法第53
    條第1項亦均有規定。依前開說明，被告之過失行為與系爭
    汽車受損結果間有相當因果關係，自應負侵權行為損害賠償
    責任；原告既已依保險契約向系爭汽車當時之所有權人給付
    理賠，自得依上開法律規定代位行使對被告之損害賠償請求
    權。
　㈢按不法毀損他人之物者，應向被害人賠償其物因毀損所減少
    之價值，為民法第196條所明定。又所謂因毀損所減損之價
    額，得以修復費用為估定之標準，但以必要者為限（例如：
    修理材料以新品換舊品，應予折舊）。又受損汽車僅估價而
    未實修，且已報廢，自應以實際全損計算損害額。本件經原
    告提出估價單，金額遠高於直接報廢之金額153,450元，故
    逕以此金額理賠訴外人建怡實業股份有限公司，本院審酌系
    爭車輛為96年11月出廠之INFINITI G35自用小客車，排氣量
    為3498毫升，原告理賠上揭金額，並未偏離同級車之一般市
    場行情，是原告請求被告如數賠償，自有理由，而應准許。
　㈣按給付無確定期限者，債務人於債權人得請求給付時，經其
    催告而未為給付，自受催告時起，負遲延責任。其經債權人
    起訴而送達訴狀，或依督促程序送達支付命令，或為其他相
    類之行為者，與催告有同一之效力。遲延之債務，以支付金
    錢為標的者，債權人得請求依法定利率計算之遲延利息，但
    約定利率較高者，仍從其約定利率；應付利息之債務，其利
    率未經約定，亦無法律可據者，週年利率為5%，民法第229
    條第2項、第233條第1項及第203條分別定有明文。經查，本
    件原告所代位係侵權行為損害賠償之債，為給付未確定期限
    債務。是原告請求自起訴狀繕本送達翌日（即111年5月20日
    ，見本院卷第45頁送達證書）起至清償日止，按週年利率5%
    計算之法定遲延利息，合於上開規定，應予准許。
五、綜上所述，原告基於民法侵權行為之規定及保險代位之法律
    關係，請求被告給付153,450元，及自起訴狀繕本送達之翌
    日即111年5月20日起至清償日止，按週年利率5%計算之利息
    ，為有理由，應予准許。
六、本件事證已臻明確，原告所提其餘攻擊防禦方法及舉證，經
    審酌後，核與判決結果均不生影響，爰均不再予逐一論述。
七、本件係民事訴訟法第427條第2項第11款所定之簡易訴訟程序
    事件，本院為被告敗訴之判決，自應依職權就原告勝訴部分
    宣告假執行。　　
據上論結，本件原告之訴為有理由，依民事訴訟法第436條第2項
、第385條第1項前段、第78條、第87條第1項、第389條第1項第3
款，判決如主文。
中　　華　　民　　國　　111 　年　　9 　　月　　7 　　日
                  基隆簡易庭法　官　李謀榮　　　　　
以上正本係照原本作成。
對於本件判決如有不服，應於收受送達後20日內向本院提出上訴
書狀，上訴於本院合議庭，並按他造當事人之人數附具繕本。如
委任律師提起上訴者，應一併繳納上訴審裁判費。
中　　華　　民　　國　　111 　年　　9 　　月　　7 　　日
                            書記官　顏培容